【裁判字號】    89,易,1313
【裁判日期】    890809
【裁判案由】    竊盜
【裁判全文】
台灣台中地方法院刑事判決                        八十九年度易字第一三一三號
    公  訴  人  台灣台中地方法院檢察署檢察官
    被      告  丙○○
右列被告因竊盜案件，經檢察官提起公訴（八十八年度偵字第二三三六九號、第二三
一七七號、八十九年度偵字第二四五五號）及移送併辦（八十九年度偵字第六六一０
號），本院判決如左：
    主  文
丙○○連續以竊盜之方法，取得災民之財物，累犯，處有期徒刑陸月，扣案之鑰匙貳
支，均沒收。
    事  實
一、丙○○為慢性精神分裂病患者，為精神耗弱之人，前曾於民國八十六年間，因竊
    盜案件，先後經本院判處有期徒刑六月及五月確定，經裁定定刑有期徒刑十月，
    甫於八十七年二月七日執行完畢，猶不知悔改，復基於意圖為自己不法所有之概
    括犯意，連續於（一）八十八年十月十五日九時許，在台中市○○街三九巷二號
    前，以自備之鑰匙一支，竊取己○○所有停放該處之車牌號碼為ＴＵＸ─九六五
    號之輕機車一輛，得手後留供己用。（二）八十八年十一月二十一日下午四時二
    十分許，在台中縣大里市○○路一一四巷八十六號，竊取正在為該屋所有人修繕
    因九二一大地震受損部分之工人丁○○（起訴書誤載丁○○為九二一地震之災民
    所有而置放於屋內桌上之行動電話一支，得手後，為丁○○發現報警查獲。（三
    ）八十八年十一月二十六日上午十時許，在台中縣太平市○○街二十五號，竊取
    九二一大地震災民甲○○所有置於屋內桌上之行動電話一支及騎樓下之腳踏車一
    輛，得手後，留供己用，於同年十月二十日晚上十時四十五分許，丙○○騎乘前
    揭竊得之車牌號碼為ＴＵＸ─九六五號之輕機車，行經台中縣大里市○○路四四
    八巷口時為警查獲，並扣得該機車一輛及鑰匙一支。（四）八十九年四月十四日
    中午十二時許，在台中市○○路四十四巷內，以自備鑰匙一支，竊取乙○○使用
    後停放該處之車牌號碼為ＫＳＴ─八五八號機車一輛，得手後留供己用，於八十
    九年四月二十一日凌晨零時許，丙○○騎乘該機車行經台中市○○路與綠川東街
    口時為警查獲，並扣得該機車一輛及鑰匙一支。
二、案經台中市警察局、台中縣警察局豐原分局報請台灣台中地方法院檢察署檢察官
    偵查起訴及移送併辦。
    理  由
一、訊據被告丙○○對於右揭犯罪事實（二）、（三）部分均自白不諱，惟矢口否認
    犯罪事實（一）及（四）部分之犯行，辯稱略以：車牌號碼ＴＵＸ--九六五號機
    車係伊向少年戊○○借用，而車牌號碼為ＫＳＴ─八五八號機車係伊一位表姑之
    子叫伊騎該機車載他返家，鑰匙也是表姑之子拿給伊的云云。惟查被告就犯罪事
    實欄所述（二）、（三）部分之自白，核與被害人丁○○及甲○○二人於警訊及
    本院審理中指述之情節相符，復有贓物領據二紙在卷（分別附於八十八年度偵字
    第二三一七七號卷第十七頁及八十八年度偵字第二三三六九號卷第十八頁）及台
    中縣太平市公所出具予甲○○之台中縣太平市九二一集集大地震房屋受損證明書
    一紙在卷足憑，是被告此部分自白均與事實相符，自堪採信。次查被告雖辯稱車
    牌號碼ＴＵＸ--九六五號機車係伊向戊○○借用，並非伊所竊取，然戊○○於警
    訊及本院審時均否認有將該機車借予被告，並證述被告曾表示該機車係被告自己
    所竊取，復有贓物領據及車輛竊盜、車牌失竊資料個別查詢報表及鑰匙一支、照
    片四張等各在卷足參（見八十九度偵字第二四五五號卷第十九頁、第二十頁、第
    二十七頁及第三十四頁）；是被告此部分所辯，顯係卸責之詞，不足採信。末查
    被告雖辯稱車牌號碼為ＫＳＴ─八五八號機車係伊一位表姑之子借伊使用，然經
    本院傳喚被告所指之表姑田陳招治則到庭證稱：原來是被告騎乘機車要載伊兒子
    去拿伊要用之藥品，後來被告把機車再借伊兒子騎，該機車被告之前即已騎乘，
    並表示機車要還給被告自己之師父，伊兒子就將機車還給被告，機車係被告的，
    並非伊兒子的。經本院當庭就此質問被告，被告則沉默未答；再者，被告如何竊
    取該機車等情，業據其於警訊及檢察官偵查中自白不諱（見八十九年度偵字第六
    六一０號卷第十四頁背面警訊筆錄及同卷第三十頁背面檢察官訊問筆錄），復有
    車輛車牌失竊作業查獲車輛認可資料、贓物領據及鑰匙一支等各在卷足資佐證（
    見八十九年度偵字第六六一０號卷第十八頁、同卷第二十三頁及第三十九頁），
    是被告前開所辯，顯與事實不符，委無足採。又被告丙○○係一慢性精神分裂病
    患者，於犯本案竊盜罪時均未達於完全缺乏知覺之程度，其當時之精神狀態應屬
    精神耗弱，此有財團法人台灣省私立台中仁愛之家附設靜和醫院八十九年七月二
    十五日中仁靜心字第一九二函所附之精神鑑定報告書在卷可憑。綜上所述，本件
    事證明確，被告犯行洵堪認定。
二、核被告丙○○所為，係犯刑法第三百二十條第一項之竊盜罪。犯罪事實欄所述（
    四）部分雖未據公訴人起訴，惟此部分與已起訴部分，具裁判上一罪之連續犯關
    係，本院自得併予審究。又被告先後四次竊盜之犯行，時間緊接，所犯犯罪構成
    要件相同，顯係基於概括之犯意反覆為之，為連續犯，應依刑法第五十六條論以
    一罪並加重其刑。又被告竊取九二一地震該災民甲○○之行動電話及腳踏車，應
    依八十八年九月二十五日華總一義字第八八００二二八四四０號緊急命令第十一
    條第二項規定遞加重其刑。又被告前曾於民國八十六年間，因竊盜案件，先後經
    本院判處有期徒刑六月及五月確定，經裁定定執行刑為有期徒刑十月，甫於八十
    七年二月七日執行完畢，此有台灣台中地方法院刑案資料查註紀錄表及台灣高等
    法院被告全國前案紀錄表各在卷足稽，被告於五年內再犯本案之罪，係屬累犯，
    應依刑法第四十七條之規定遞加重其刑。又被告於前開所述竊盜行為時，其精神
    狀態屬精神耗弱，爰依刑法第十九條第二項規定減輕其刑，前述刑之加重及減輕
    ，並依刑法第七十一條規定，先加後減。爰審酌被告犯罪之動機、目的、手段、
    品性、犯罪所生損害及犯罪後態度等一切情狀，量處如主文所示之刑，以示懲儆
    。又扣案之鑰匙二支，係被告用為竊盜前述機車所用之物，且屬被告所有，應依
    刑法第三十八條第一項第二款宣告沒收。
據上論斷，應依刑事訴訟法第二百九十九條第一項前段、刑法第三百二十條第一項、
第五十六條、第四十七條、緊急命令第十一條第二項、刑法第十九條第二項、第三十
八條第一項第二款，罰金罰鍰提高標準條例第一條前段，判決如主文。
本案經檢察官陳棟杰到庭執行職務。
中      華      民      國      八十九      年      八      月    九    日
                                      台灣台中地方法院刑事第六庭
                                            法  官  簡  賢  坤
右正本證明與原本無異。
如不服本判決，應於判決送達後十日內向本院提出上訴狀，上訴於臺灣高等法院臺中
分院( 須附繕本 )。
                                            書記官
中      華      民      國      八十九      年      八      月    九    日
附錄本案論罪科刑法條全文：
刑法第三百二十一條第一項
意圖為自己或第三人不法之所有，而竊取他人之動產者，為竊盜罪，處五年以下有期
徒刑、拘役、或五百元以下罰金。


司法院資訊處製作；財團法人民間司法改革基金會備份。
